臺灣板橋地方法院刑事判決　　　　　　　 96年度訴字第635號
公　訴　人　臺灣板橋地方法院檢察署檢察官
被　　　告　甲○○
　　　　　　　　　　（另案於臺灣臺北看守所執行中）
上列被告因違反毒品危害防制條例案件，經檢察官提起公訴（九
十六年度毒偵字第六九０號、第六九一號），被告於準備程序中
對被訴之事實為有罪陳述，本院合議庭裁定由受命法官獨任行簡
式審判程序，並判決如下：
    主  文
甲○○施用第一級毒品，處有期徒刑柒月；又施用第二級毒品，
處有期徒刑參月，扣案第二級毒品甲基安非他命驗餘淨重參點貳
肆柒公克沒收銷燬之，盛裝上開甲基安非他命之外包裝袋捌只、
吸食器壹組均沒收；又施用第二級毒品，處有期徒刑肆月，扣案
第二級毒品甲基安非他命參點壹零公克沒收銷燬之，盛裝上開甲
基安非他命之外包裝袋捌只；分裝杓貳支沒收。應執行有期徒刑
壹年。扣案第二級毒品甲基安非他命合計驗餘淨重陸點參肆柒公
克均沒收銷燬之，盛裝上開甲基安非他命之外包裝袋共拾陸只、
吸食器壹組、分裝杓貳支均沒收。
    事  實
一、甲○○前（本段文字依法不得公開揭示000000000000000000
    0000000000000000000000000000000000000000000000000000
    0000000000000000000000000000000000000000000000000000
    000000000000000000000000）又於九十四年間因施用第二級
    毒品安非他命案件，經本院以九十四年度毒聲字第一三四七
    號裁定觀察、勒戒後，認有繼續施用毒品之傾向，並經本院
    以九十四年度毒聲字第二一三七號裁定令入戒治處所施以強
    制戒治，嗣強制戒治六個月以上，無繼續強制戒治之必要，
    於九十五年六月十九日強制戒治執行完畢釋放出所，並經臺
    灣板橋地方法院檢察署檢察官於同月二十六日以九十五年度
    毒偵字第二四０號不起訴處分確定。
二、詎甲○○不思悔改，其明知海洛因、安非他命及甲基安非他
    命分別係毒品危害防制條例所規定之第一級、第二級毒品，
    不得非法持有、施用，竟於上開二次強制戒治執行完畢釋放
    後五年內，基於施用第一級毒品海洛因之犯意，於九十五年
    九月十日上午十一時五分許為警查獲後採尿前回溯二十六小
    時內之某時（其為警查獲後至採尿間之人身自由受公權力合
    法限制之時間除外），在不詳地點，以將毒品海洛因摻入香
    菸並點燃香菸吸聞之方式，非法施用第一級毒品海洛因一次
    。另基於施用第二級毒品安非他命之犯意，於九十五年九月
    十日上午八時許，在臺北縣三峽鎮○○路一六九巷十號「緣
    夢園汽車旅館」三０五號房，以將毒品安非他命置於玻璃球
    內並點火加熱燒烤產生白煙吸聞之方式，非法施用第二級毒
    品安非他命（起訴書誤載甲基安非他命）一次，嗣於九十五
    年九月十日上午十一時五分許，在上開汽車旅館三０五號房
    內為警查獲，並扣得其所有供施用之結晶體即甲基安非他命
    八包（毛重四點八六公克，淨重三點二六公克，經取樣部分
    檢驗用罄，驗餘淨重三點二四七公克）、吸食器一組。甲○
    ○另基於施用第二級毒品甲基安非他命之犯意，於九十五年
    十月十一日凌晨一時許，在臺北縣土城市○○路○段四八八
    號住處，以將毒品安非他命置於玻璃球內並點火加熱燒烤產
    生白煙吸聞之方式，非法施用第二級毒品甲基安非他命一次
    ，嗣於九十五年十月十二日上午十時十分許，在臺北縣三峽
    鎮○○路三一九號四樓門口前為警查獲，並扣得其所有供施
    用之結晶體即甲基安非他命八包（毛重四點七八公克，淨重
    三點一三公克，經取樣部分檢驗用罄，驗餘淨重三點一０公
    克）、分裝杓二支。
三、案經臺北縣政府警察局三峽分局暨臺北市政府警察局大安分
    局先後移送臺灣板橋地方法院檢察署檢察官偵查起訴。
    理  由
一、訊據被告甲○○對於上揭時地，施用第一級毒品海洛因、第
    二級毒品安非他命、甲基安非他命等犯罪事實，於本院審理
    中坦承不諱，並有供其施用之結晶體共十六包、吸食器一組
    、分裝杓二支扣案可資佐證。又被告上開二次經警查獲所採
    集尿液經送鑑定，其中九十五年九月十日查獲採集之尿液呈
    海洛因代謝物鴉片類嗎啡、安非他命類陽性反應，而同年十
    月十二日查獲採集尿液呈甲基安非他命陽性反應，此分別有
    台灣檢驗科技股份有限公司九十五年九月二十日濫用藥物尿
    液檢驗報告（檢體編號00000000）、代碼對照表、
    臺灣尖端先進生技醫藥股份有限公司九十五年十月十八日（
    尿液檢體編號００５９２３）濫用藥物檢驗報告、尿液委驗
    單各一紙在卷可稽。又上述九十五年九月十日扣案之結晶體
    八包、同年十月十二日扣案之結晶體八包，經分別送台灣檢
    驗科技股份有限公司、台北市政府警察局鑑定，確為第二級
    毒品甲基安非他命（前者毛重四點八六公克，淨重三點二六
    公克，經取樣部分檢驗用罄，驗餘淨重三點二四七公克；後
    者毛重四點七八公克，淨重三點一三公克，經取樣部分檢驗
    用罄，驗餘淨重三點一０公克）無誤，有該公司濫用藥物檢
    驗報告（檢體編號0000000000）、台北市政府警
    察局九十五年十二月二十五日北市鑑毒字第七七八號鑑驗通
    知書各一件附卷可按。另被告前（000000000000000000000
    00本段文字依法不得公開揭示0000000000000000000000000
    000000000000000000000000000000000000000000000000000
    00)又於九十四年間因施用安非他命案件，經本院以九十四
    年度毒聲字第一三四七號裁定觀察、勒戒後，認有繼續施用
    毒品之傾向，並經本院以九十四年度毒聲字第二一三七號裁
    定令入戒治處所施以強制戒治，嗣強制戒治六個月以上，無
    繼續強制戒治之必要，於九十五年六月十九日強制戒治執行
    完畢釋放出所，並經臺灣板橋地方法院檢察署檢察官於同月
    二十六日以九十五年度毒偵字第二四０號不起訴處分確定等
    情，亦有臺灣高等法院被告前案紀錄表、法務部全國檢察官
    線上查詢刑案人犯在監所最新資料報表及上開不起訴處分書
    電腦列印本各一件附卷可憑，足徵被告係強制戒治執行完畢
    釋放後五年內再犯施用第一級、第二級毒品之罪。本案事證
    明確，被告犯行洵堪認定，應依法論科。
二、按海洛因、安非他命及甲基安非他命係毒品危害防制條例第
    二條第二項第一款、第二款所明定之第一級、第二級毒品，
    不得非法持有、施用。核被告於九十五年九月十日上午十一
    時五分許為警查獲後採尿前回溯二十六小時內之某時施用海
    洛因之所為，係犯毒品危害防制條例第十條第一項之施用第
    一級毒品海洛因罪；其於九十五年九月十日上午八時許施用
    安非他命之所為，係犯毒品危害防制條例第十條第二項之施
    用第二級毒品安非他命罪；其於九十五年十月十一日凌晨一
    時許施用甲基安非他命之所為，係犯毒品危害防制條例第十
    條第二項之施用第二級毒品甲基安非他命罪。被告施用第一
    級毒品海洛因前持有海洛因，施用第二級毒品安非他命、甲
    基安非他命前後持有安非他命、甲基安非他命之低度行為，
    應為施用海洛因、安非他命之高度行為所吸收，不另論罪。
    又被告於九十五年九月十日上午八時許施用安非他命及於九
    十五年十月十一日凌晨一時許施用甲基安非他命之行為，因
    其二次查獲時間之間隔逾一個月，且施用地點不同，則被告
    上開二次查獲施用第二級毒品行為應係各自獨立，尚難認係
    同一行為之數次舉動甚明，與接續犯之要件顯然不合，況本
    件復無其他積極證據足認被告上開二次查獲外之其他時間亦
    確有施用第二級毒品之犯行，是依社會通念判斷，於客觀上
    自難認該二次施用第二級毒品犯行符合一個反覆、延續性之
    行為觀念者，而成立集合犯之實質一罪關係。故被告所犯上
    開三罪間（即施用海洛因、安非他命及甲基安非他命），犯
    意各別，應分論併罰。至被告於本案查獲前後之九十五年八
    月五日、八月十五日、十一月十五日、十二月六日、二十一
    日分別因施用第一級毒品、第二級毒品案件為警查獲，並經
    臺灣板橋地方法院檢察署檢察官起訴而分別繫屬於本院審理
    中，固有臺灣高等法院被告前案紀錄表可稽，惟查另案查獲
    時間距本案查獲已逾一個月以上，且施用地點不同，復無積
    極證據足認被告上開多次查獲外之其他時間確有施用第一級
    毒品、第二級毒品之犯行，尚難遽認被告上述另案查獲施用
    海洛因、安非他命犯行，與本案前開起訴論罪科刑部分，有
    接續犯或集合犯之實質上一罪關係，是被告本案被訴施用毒
    品犯行，自應依法論罪科刑，併此敘明。末按少年受刑之執
    行完畢三年後，視為未曾受該刑之宣告；少年法院於前項情
    形應通知保存少年前科紀錄及有關資料之機關，將少年之前
    科紀錄及有關資料予以塗銷，少年事件處理法第八十三條之
    一第一項、第二項分別定有明文。查被告前（000000000000
    00本段文字依法不得公開揭示00000000000000000000000000
    0000000000000000000000000000000000000000000000000000
    0000000000000000000000000000000000000000000000000000
    0000000000000000000000000000000000000000000000000000
    000000000000000000000000000000000000000000000000000)
    揆諸前開規定，應視為被告未曾受該有期徒刑之宣告，則其
    本件施用毒品犯行前即無受徒刑之執行完畢紀錄，與刑法第
    四十七條第一項累犯之要件不合，自不得依累犯之規定加重
    其刑，公訴意旨認應依上開累犯之規定加重其刑一節，容有
    未洽。爰審酌被告犯罪之動機、目的、手段、所生危害，兼
    衡被告施用毒品戕害一己身心健康，其高中肄業之智識程度
    （見警詢筆錄記載），暨犯後坦承犯行之態度等一切情狀，
    分別量處如主文所示之刑，並定其應執行刑，以資儆懲。
三、沒收部分：
    九十五年九月十日扣案之甲基安非他命八包（驗餘淨重三點
    二四七公克）、同年十月十二日扣案之甲基安非他命八包（
    驗餘淨重三點一０公克），均係查獲之第二級毒品（合計驗
    餘淨重六點三四七公克），俱如前述，應依毒品危害防制條
    例第十八條第一項前段之規定，宣告沒收銷燬之。另取樣之
    甲基安非他命部分，因檢驗用罄而滅失，爰不另為沒收銷燬
    之諭知。又上開毒品甲基安非他命之外包裝袋各八只（共十
    六只），並非查獲之毒品，係被告所有供其施用第二級毒品
    犯罪所用（盛裝）之物；另九十五年九月十日扣案之吸食器
    一組、同年十月十二日扣案之分裝杓二支，亦係被告所有供
    其施用第二級毒品時所用之物，以上各節業據被告於本院審
    理中供明在卷，均依刑法第三十八條第一項第二款規定宣告
    沒收之。
據上論斷，應依刑事訴訟法第二百七十三條之一第一項、第二百
九十九條第一項前段，毒品危害防制條例第十條第一項、第二項
、第十八條第一項前段，刑法第十一條前段、第五十一條第五款
、第三十八條第一項第二款，判決如主文。
本案經檢察官黃怡華到庭執行職務。
中　　華　　民　　國　　96　　年　　4 　　月　　3 　　日
                  刑事第十六庭  法　官  楊志雄
以上正本證明與原本無異
如不服本判決應於送達後十日內向本院提出上訴狀。
                                書記官  陳春銘
中　　華　　民　　國　　96　　年　　4 　　月　　3 　　日
附錄本案論罪科刑法條全文：
毒品危害防制條例第十條
施用第一級毒品者，處六月以上五年以下有期徒刑。
施用第二級毒品者，處三年以下有期徒刑。
